【裁判字號】    94,訴,3934
【裁判日期】    950227
【裁判案由】    毒品危害防制條例
【裁判全文】
臺灣高雄地方法院刑事判決              94年度訴字第3934號
公  訴  人  臺灣高雄地方法院檢察署檢察官
被      告  甲○○
                    （另案於臺灣高雄第二監獄執行中）
上列被告因違反毒品危害防制條例案件，經檢察官提起公訴（94
年度毒偵字第8540號），被告於本院準備程序中就被訴事實為有
罪之陳述，經詢問當事人意見，合議庭裁定由受命法官依簡式審
判程序獨任審理，本院判決如下：
    主  文
甲○○連續施用第一級毒品，處有期徒刑拾月，扣案之海洛因壹
包（淨重零點零柒公克，空包裝重零點壹玖公克）、注射針筒（
殘留海洛因）壹支沒收銷燬之。
    事  實
一、甲○○前因施用毒品案件，經本院裁定送觀察、勒戒後，認
    有繼續施用毒品之傾向，令入戒治處所施以強制戒治，於民
    國91年3 月27日戒治期滿釋放，並經臺灣高雄地方法院檢察
    署檢察官於同年4 月6 日以91年度戒毒偵字第315 號為不起
    訴處分確定。詎仍不知悔改，於強制戒治執行完畢釋放後5
    年內，復基於施用第一級毒品海洛因之概括犯意，自94年5
    月間某日起至同年6 月10日某時止，連續在高雄縣路邊等處
    ，以摻於香菸中吸食或針筒注射之方式施用第一級毒品海洛
    因多次。嗣於94年6 月12日17時許，因甲○○之父張萬子在
    高雄縣燕巢鄉○○村○○路1 號義大醫院1007A 室甲○○所
    住病房抽屜內，發現置有甲○○所有之海洛因1 包（淨重
    0.07公克，空包裝重0.19公克）、注射針筒（殘留海洛因）
    1 支，報警處理而查獲。
二、案經高雄縣政府警察局岡山分局報請臺灣高雄地方法院檢察
    署檢察官偵查起訴。
    理  由
一、按本件被告甲○○所犯係死刑、無期徒刑、最輕本刑為3 年
    以上有期徒刑以外之罪，其於準備程序就前揭被訴事實為有
    罪之陳述，經受命法官告知簡式審判程序之旨，並聽取其與
    公訴人之意見後，本院認無不得或不宜改依簡式審判程序進
    行之情形，爰依刑事訴訟法第273 條之1 第1 項規定，裁定
    本件由受命法官獨任進行簡式審判程序，合先敘明。
二、上揭事實，業據被告於偵訊及本院審理時坦承不諱，且被告
    經警查獲後所採集之尿液，經送請台灣檢驗科技股份有限公
    司檢驗之結果，呈嗎啡之陽性反應，有該公司94年8 月29日
    濫用藥物尿液檢驗報告及高雄縣政府警察局岡山分局鳳雄派
    出所毒品案件嫌犯尿液採證檢驗對照表各1 紙在卷足憑；又
    所扣得之海洛因1 包（淨重0.07公克，空包裝重0.19公克）
    經送法務部調查局鑑定結果，確含有海洛因成分，屬第一級
    毒品，有該局95年1 月26日調科壹字第220022091 號1 紙附
    卷可稽，另扣案之注射針筒1 支，經鑑定結果，亦含有第一
    級毒品海洛因之殘留，有高雄醫學大學附設中和紀念醫院94
    年12月6 日編號0000-000號檢驗報告1 紙附卷可考，足認被
    告之自白與事實相符，本件事證明確，被告犯行洵堪認定。
三、按海洛因為毒品危害防制條例第2 條第2 項第1 款所稱之第
    一級毒品，不得施用、持有。次按，犯毒品危害防制條例第
    10條施用第一、二級毒品之罪者，檢察官應聲請法院裁定，
    令被告入勒戒處所觀察、勒戒，經觀察、勒戒後，檢察官依
    據勒戒處分之陳報，認受觀察、勒戒人無繼續施用毒品傾向
    者，應即釋放，並為不起訴之處分；認受觀察、勒戒人有繼
    續施用毒品之傾向者，檢察官應聲請法院裁定令入戒治處所
    強制戒治，其期間為6 個月以上，至無繼續強制戒治之必要
    為止，但最長不得逾1 年，強制戒治期滿，應即釋放，由檢
    察官為不起訴之處分。觀察、勒戒或強制戒治執行完畢釋放
    後，5 年內再犯第10條之罪者，應依一般刑事訴訟程序予以
    起訴論罪科刑，此觀諸毒品危害防制條例第20條第1 項、第
    2 項、第23條第1 項、第2 項規定自明。被告曾有如犯罪事
    實欄所示之觀察勒戒、強制戒治前科，有臺灣高等法院被告
    前案紀錄表1 份在卷可稽，其於強制戒治執行完畢釋放後5
    年內，再犯本件施用毒品案件，依前述規定自應予以起訴論
    罪科刑。是核被告所為，係犯毒品危害防制條例第10條第1
    項之施用第一級毒品罪。其持有第一級毒品之低度行為，應
    為施用第一級毒品之高度行為所吸收，不另論罪。其先後多
    次施用第一級毒品之犯行，時間緊接，方法相同，觸犯構成
    要件相同之罪名，顯係基於概括犯意為之，為連續犯，應依
    刑法第56條規定論以一罪，並依法加重其刑。爰審酌被告曾
    於94年間因施用毒品案件，經本院於94年2 月25日以94年度
    訴字第386 號判處有期徒刑8 月，於同年3 月31日確定，目
    前尚在執行中（未構成累犯），有臺灣高等法院被告前案紀
    錄表1 份在卷可參，其經觀察勒戒、強制戒治及論罪科刑後
    ，仍未能戒絕毒癮，顯見其戒絕毒癮之意念非堅，惟於犯罪
    後已坦承犯行，態度良好，且施用毒品行為，乃屬對其自身
    健康之戕害行為，及其犯罪動機、目的、手段等一切情狀，
    量處如主文所示之刑，以資懲儆。
四、扣案之白色粉末1 包（淨重0.07公克），經鑑定結果含有海
    洛因成分，前已述及，且係被告所有供其施用之物，業據被
    告於警詢、本院準備程序時自承在卷（見警卷第2 頁、本院
    94年12月15日準備程序筆錄），而盛裝上開海洛因之空包裝
    袋，雖經法務部調查局就之與其所盛裝之第一級毒品海洛因
    分別鑑析其重量，惟因法務部調查局一般係以傾倒之方式，
    將包裝袋內之第一級毒品海洛因倒出與包裝袋分離而稱重，
    必要時，輔以刮杓刮取袋內粉末，然無論依何種方式分離，
    包裝袋內均有極微量之第一級毒品海洛因殘留，業經法務部
    調查局93年3 月19日調科壹字第09300113060 號函釋在案，
    有上開函文在卷可按，足認前開空包裝袋1 只（重量為0.19
    公克）內含極微量第一級毒品海洛因殘留而無法析離，海洛
    因與包裝袋應整體視為毒品，依毒品危害防制條例第18條第
    1 項前段規定，不論屬於犯人與否，均沒收銷燬之，至鑑驗
    耗損之毒品因已滅失，自無庸宣告沒收銷燬，併此敘明。另
    扣案之殘留海洛因注射針筒1 支，經鑑定結果，亦含有第一
    級毒品海洛因之殘留，前經敘明，因客觀上已無法與海洛因
    完全析離，應視同毒品，依毒品危害防制條例第18條第1 項
    前段規定沒收銷燬之。
據上論斷，應依刑事訴訟法第273 條之1 第1 項、第284 條之1
、第299 條第1 項前段，毒品危害防制條例第10條第1 項、第18
條第1 項前段，刑法第11條、第56條，判決如主文。
本件經檢察官乙○○到庭執行職務。
中    華    民    國    95    年    2     月    27    日
                      刑事第五庭    法  官  楊筑婷
以上正本證明與原本無異。
如不服本判決，應於收受送達後10日內向本院提出上訴書狀。
中    華    民    國    95    年    3     月     1    日
                                    書記官  林雯琪
附錄本判決之論罪法條：
毒品危害防制條例第10條
施用第一級毒品者，處6 月以上5 年以下有期徒刑。
施用第二級毒品者，處3 年以下有期徒刑。


司法院資訊處製作；財團法人民間司法改革基金會備份。
